MIGUEL ELEOTÉRIO

DESENVOLVEDOR WEB FULLSTACK

Estudo programação a cerca de 3 anos. Utilizei de ferramentas online para meu aprendizado, mas logo me ingressei no curso de desenvolvimento de sistemas no SENAI, no qual agora faço parte da equipe que competirá a World Skills na categoria Tecnologias Web. Foco em backend, mas com um grande conhecimento em frontend. Minhas especialidades: Laravel, NodeJS, React, JavaScript,

GitHub: /m-eleoterio

LinkedIn: /miguel-eleoterio-vieira **Email**: m.eleoteriovieira@gmail.com

HTML e CSS.

TECNOLOGIAS

Backend:

- PHP
- Laravel
- NodeJS
- SQL
- Git / GitHub

Frontend:

- ReactJS
- JavaScript
- HTML
- CSS

EDUCAÇÃO

2022 - 2024 | SENAI

 Curso técnico - Desenvolvimento de Sistemas

2023 - 2024 | Udemy

- PHP Básico
- PHP Orientado a Objetos
- Laravel

EXPERIÊNCIA

Competidor World Skills | 2023 - Atualmente

FutureAl Landing Page (<u>Link do Projeto</u>) | HTML e CSS;

Landing page de um site ficcional de venda de APIs. Feita em 3 horas seguindo os desafios das provas da EuroSkills.

• Social Media (Link do Repositório) | ReactJS, Laravel, SQL;

Clone do site do Instagram. Feito em 24 horas totalizadas sem pesquisa externa, possui funcionalidades básicas como criação de posts, autenticação via token, entre outros.

Autônomo | 2022 - 2023

PixelCat Games (<u>Link do Repositório</u>) | HTML, CSS, NodeJS e SQL;

Site de compra de jogos via gift card automático, feito para ser rápido, simples e eficiente. Meu primeiro projeto de maior escala. Minha área de atuação neste projeto foi o backend e disponibilzação de páginas, a qual era realizado pelo servidor.

QRCode Generator (<u>Link do Projeto</u>) | HTML, CSS e JS;

Site para geração de QR Code apartir de um link dado pelo usuário. Feito durante uma maratona de JavaScript. Aqui, aprendi a utilizar o fecth de API da linguagem.